【裁判字號】    92,交聲,1070
【裁判日期】    920923
【裁判案由】    違反道路交通管理處罰條例聲明異議
【裁判全文】
臺灣臺北地方法院交通事件裁定                   九十二年度交聲字第一０七０號
    原處分機關  台北市交通事件裁決所
    異  議  人
    即受處分人  甲○○  男  二十七歲(民國六十五年二月五日生)
右列受處分人因違反道路交通管理處罰條例案件，對於台北市交通事件裁決所中華民
國九十二年七月二十一日所為之處分（原處分案號：北市裁三字第裁二二－一Α00
00000號、一Ａ0000000號、一Ａ0000000號），聲明異議，本院
裁定如左：
    主      文
異議均駁回。
    理      由
一、按汽車停車時，在停車場內或路邊准停車處所停車時，應依規定停放，不得紊亂
    ；且應依停車時間、位置、方式及車種之規定，道路交通安全規則第一百十二條
    第一項第十四、十六款分別定有明文。又汽車駕駛人停車時，停車時間、位置、
    方式、車種不依規定者，處新台幣（下同）六百元以上一千二百元以下罰鍰，道
    路交通管理處罰條例第五十六條第一項第九款復定有明文。再逕行舉發違反道路
    交通管理事件，經汽車所有人依通知單之應到案日期前到案，並告知違規駕駛人
    姓名、
    理；逾應到案日期，處罰機關應依道路交通管理處罰條例第八十五條第三項規定
    處罰該汽車所有人，亦經違反道路交通管理事件統一裁罰基準及處理細則（下稱
    處理細則）第二十四條所明定。又行為人如於停放車輛時，未依停車位置之規定
    停放，嗣為警舉發，而在舉發通知單上所載之應到案日期前到案聽候裁決，經主
    管機關調查後仍認定其有違規停車之行為者，依處理細則第四十四條第一項及違
    反道路交通管理事件統一裁罰基準表（下稱基準表）之規定，須對該違規停車之
    行為人處以六百元之罰鍰。
二、本件異議人即受處分人甲○○前駕駛車號ＥＦ－八四四二號自用小客車分別於民
    國九十一年十一月二十六日上午九時五十五分、同年月二十七日上午九時二十五
    分及二十八日上午十時三十分許，在台北市○○街堤外處，因停車位置不依規定
    ，為台北市停車管理處（下稱舉發機關）交通助理員施純森以拍照方式採證，並
    以本件受處分人所駕駛之車輛，所有人為洪啟元，乃對洪啟元以違反道路交通管
    理處罰條例第五十六條第一項第九款規定之行為掣單舉發，嗣汽車所有人洪啟元
    收受上開舉發通知單後，即由實際駕駛人即受處分人甲○○依限於應到案期日前
    前往原處分機關申訴，並填寫交通違規案件陳述單，原處分機關依據舉發單位調
    查結果，仍認汽車所有人洪啟元確有上開交通違規行為而依據道路交通管理處罰
    條例第五十六條第一項第九款、第八十五條第三項之規定，裁處罰鍰共一千八百
    元，嗣經洪啟元向本院聲明異議，經本院以九十二年度交聲字第二一０號裁定，
    汽車所有人洪啟元不罰後，始由台北市交通事件裁決所，另對汽車實際駕駛人即
    本件受處分人甲○○以其違反前開道路交通管理處罰條例之規定，於九十二年七
    月二十一日以北市裁三字第裁二二－一Α0000000號、一Ａ000000
    0號、一Ａ0000000號裁決書，裁處各罰鍰六百元，共計一千八百元在案
    。
三、訊據受處分人固不否認有駕駛該部自用小客車於右揭時間停放在前揭處所之情事
    ，惟矢口否認有何違反道路交通管理處罰條例規定之行為，辯稱：停車之處所並
    未劃設任何禁止停車之黃線、紅線標誌或設立其他標誌標示禁止停車，故伊在該
    處停車應無違規，且伊停車在該處，竟連續開三張罰單，亦不合理云云。
四、經查：
（一）受處分人於九十二年七月二十八日收受前開三份之行政處分書後，雖係於九十
      二年八月十八日始提出聲明異議，惟因受處分人提起本件聲明異議之前一日即
      九十二年八月十七日為星期日，且該日為原聲明異議期限之末日，則依法該聲
      明異議期間之末日，自應以該日之次日即九十二年八月十八日始為期間之末日
      甚明，是本件受處分人對於前開處分，即於法定期間內提出聲明異議，則程序
      上自無逾越法定期間之問題，合先敘明。
（二）受處分人所實際駕駛之前開自用小客車確於右開時間停放在台北市○○街堤外
      ，且未將該車停放在該停車場所劃設之汽車停車格位內，而有停車位置不依規
      定之違規事實，此為受處分人所不否認，並經證人即提出舉發之台北市停車管
      理處交通助理員施純森到庭證述明確（見本院九十二年九月十九日訊問筆錄）
      ，復有逕行舉發之違規照片六幀在卷可稽，是受處分人前開實際駕駛之自用小
      客車確實有未依規定停放在該停車場所劃設之汽車停車格位置，至堪認定。又
      受處分人雖以該停車處所並未劃設任何禁止停車之黃線、紅線標誌或設立其他
      標誌標示禁止停車，故其在該處停車應無違規云云置辯，然汽車停車時，在停
      車場內或路邊准停車處所停車時，應依規定停放，不得紊亂，已為道路交通安
      全規則第一百十二條第十四款所明定，而停車場內既劃設有汽車停車格位，凡
      已考領駕駛執照之駕駛人，當知若未依該等劃設之汽車停車格位停車，將影響
      該停車場內之車輛進出、迴轉或造成不便，是縱該停車場內並無劃設任何紅、
      黃線或其他禁止停車之標誌，為保障其他駕駛及路人之安全及權益，駕駛人仍
      應將車輛停放在劃設之汽車停車格位內，否則於停車場內又何焉劃設汽車停車
      格位乎？此外，逕行舉發汽車違反道路交通管理處罰條例第五十六條規定，駕
      駛人不在場或未能將車輛移置者，每逾二小時，得連續舉發，前開處理細則第
      十二條第四項亦定有明文；茲查依卷附受處分人遭台北市政府交通局舉發違反
      道路交通管理事件之通知單所載認定違規之時間，係分別於九十一年十一月二
      十六日上午九時五十五分許、同年月二十七日上午九時二十五分許、二十八日
      上午十時三十分許，顯見該機關連續舉發受處分人有交通違規之行為，均係在
      已逾二個小時之後，始連續舉發，揆依上開規定，舉發機關並無何違法之處，
      是受處分人以上述辯詞指摘原處分不當云云，顯無理由，不足採信，
      本件事證明確，受處分人駕駛之上開自用小客車確有未依停車位置規定停車之
      違規行為，堪以認定。
五、綜上所述，受處分人既有實際駕駛該部自用小客車於右揭時、地未依停車位置規
    定違規停車之行為，且受處分人已於舉發通知單上所載應到案日期前向原處分機
    關提出申訴，從而原處分機關依前揭道路交通管理處罰條例第五十六條第一項第
    九款、第八十五條第三項及處理細則第二十四條、第四十四條第一項暨基準表之
    規定，就受處分人前開駕駛自用小客車各該次違規停車之行為，均裁處受處分人
    罰鍰六百元，並無不當，核無違誤，本件受處分人之異議為無理由，應予駁回。
據上論斷，應依道路交通案件處理辦法第十九條，裁定如主文。
中      華      民      國      九十二    年    九      月    二十三  日
                                      臺灣臺北地方法院交通法庭
                                          法  官  蔡世祺
如不服本裁定，應於裁定送達後五日內，向本院提出抗告狀。
右正本證明與原本無異。
                                          書記官  柯貞如
中      華      民      國    九十二    年      九      月    三十    日


司法院資訊處製作；財團法人民間司法改革基金會備份。
